# 急，报表重分类调整后，年初帐务问题？

提问人：wu02bj 时间：2013-02-03 09:07:56
年末将其他应付款的借方余额调到其他应收款中，下年初时是直接将期初余额改一下就行，还是要通过分录调整一下？ 年末将长期待摊不足一年列示到了一年内流动资产中，下年初时帐仍然在长期待摊下做摊销处理，但报表期初数在“一年内流动资产”，只要报表每期末数再调一下就行吗？

回答人：chenyiwei
这两项重分类都是“调表不调账”的，不用编制分录调整，编制报表时通过分析填列方法调整一下列报方式即可。

提问人：iceboy1 时间：2013-02-03 22:07:15
回复 chenyiwei 的帖子
能否请老师讲一下关于期初调整带入的原则和背后的逻辑，每次都是这个地方吃不准。谢谢。

回答人：chenyiwei
请把你的问题说具体些,谢谢.